臺灣彰化地方法院刑事判決　　　　　　　95年度重訴字第19號
公　訴　人　臺灣彰化地方法院檢察署檢察官
被　　　告　甲○○
　　　　　　　　　　（現於臺灣彰化看守所羈押中）
指定辯護人　張皓帆律師
上列被告因殺人未遂等案件，經檢察官提起公訴（95年度偵字第
7606號），本院判決如下：
    主  文
甲○○(一)未經許可，寄藏可發射子彈具有殺傷力之改造手槍，累
犯，處有期徒刑肆年，併科罰金新台幣拾貳萬元，罰金如易服勞
役，以新台幣壹仟元折算壹日。扣案之仿BERETTA廠92FS型之半
自動改造手槍壹支（槍枝管制編號0000000000）（含彈匣壹個）
，沒收之。(二)意圖為自己不法之所有，而搶奪他人之動產，累犯
，處有期徒刑捌月。(三)殺人，未遂，累犯，處有期徒刑伍年肆月
。(四)意圖為自己不法之所有，而竊取他人之動產，累犯，處有期
徒刑月。(五)應執行有期徒刑柒年陸月，併科罰金新台幣拾貳萬
元，罰金如易服勞役，以新台幣壹仟元折算壹日。扣案之仿BERE
TT A廠92FS型之半自動改造手槍壹支（槍枝管制編號0000000000
）（含彈匣壹個），沒收之。
    事  實
一、甲○○前因公共危險、過失致死等案件，經臺灣臺中地方法
    院（90年交訴字第56號判決）判處有期徒刑一年四月確定，
    民國（下同）90年8月28日入監，91年7月21日執行完畢出獄
    。甲○○猶不知悔改，分別下列時間、地點，為下列之犯行
    ：
  (一)明知槍砲、彈藥係屬槍砲彈藥刀械管制條例第4條第1項第1
    款、第2款所列管，依同條例第5條之規定，非經主管機關許
    可，不得非法持有、寄藏，竟仍於90年初至90年8月28日入
    監前之某日，在彰化縣芳苑鄉○○○道路，受綽號「崁仔」
    成年男子之託，寄藏可發射子彈具有殺傷力，仿BERETTA廠
    92FS型半自動手槍製造、換裝土造金屬槍管而成之改造手槍
    1枝（含彈匣1個，槍枝管制編號0000000000），及供上開手
    槍使用具殺傷力之土造子彈10顆後，將之攜回彰化縣芳苑鄉
     王功村仁愛巷77號住處，未經許可而無故寄贓之（直到95
    年8月25日被逮捕後寄藏行為才終了）。
  (二)又意圖為自已不法之所有，於95年4月13日20時40分許，騎
    乘機車尾隨丙○○○至彰化縣二林鎮○○里○○○街188號
    前，趁丙○○○未及注意之際，出其不意，從側邊遽然施加
    不法腕力，使人不及抗拒，而搶奪其所有置放在電動腳踏車
    踏板上之皮包1個（內有現金新台幣〔下同〕1000元、印章1
    枚、SAMSUNG牌手機及G-PLUS牌手機各1支、臺灣企業銀行信
    用卡1張、居留證1張），得手後逃逸。
  (三)95年7月30日13時，彰化縣警察局二林分局警員丁○○、庚○○、乙○○、吳建德一行四人，為追緝上述(二)丙○○○被
    搶奪之SAMSUNG手機下落，持本院核發之搜索票，前往彰化
    縣芳苑鄉王功村仁愛巷77號林湘芸（即甲○○之前妻）住處
    ，執行搜索時，幾度敲門無人應門，經鄰居表示屋主林湘芸
    在二林鎮某皮鞋店擔任店員，警員吳建德便開車前往二林鎮
    載林湘芸回來，林湘芸回到芳苑鄉上述住處後，即對警方爭
    辯其亦無鑰匙無法開門，與警方在屋前僵持約五分鐘，警員
    吳建德再度答應載林湘芸前往其母親住處拿鑰匙。而甲○○
    於屋內，透過玻璃窗，聽見屋外爭吵，得知警方正欲執行搜
    索，而其妻已經隨警員吳建德再度離開，正是設法脫逃的好
    時機，隨即返回房間，取出上開寄藏之改造手槍及子彈，並
    將子彈上膛後，即高舉改造手槍（約在眼睛相同之高度），
    於當日14時14分許，突然自屋內奪門而出，快速穿過員警乙○○、庚○○及丁○○所站位置後，約4、5公尺距離，此時
    甲○○基於明知若發射子彈對人射擊可能致人於死，且縱然
    發生死亡之結果亦在所不惜之不確定殺人故意，快速轉身，
    持上開所寄藏之改造手槍，朝正在依法執行職務之員警丁○○射擊1槍，幸因丁○○於發現甲○○可能舉槍射擊時，隨
    即機警俯身閃躲，而未遭子彈命中，子彈則落在丁○○肩膀
    旁邊位置，距離地面146公分高之玻璃窗上，警員乙○○隨
    即開槍反擊，甲○○倉皇逃離現場。
  (四)甲○○於逃跑途中，因缺乏交通工具，而臨時起意，基於意
    圖為自己不法之所有，於95年7月30日14時40分許，在彰化
    縣芳苑鄉○○村○○段736號前，趁己○○鑰匙未拔取之際
    ，徒手竊取其太太陳林秀梅所有之車牌號碼KVU－853號重機
    車，得手後，騎乘該車逃避警方追捕。
  (五)95年7月30日槍擊案發後，經警現場採證，扣得甲○○擊
    發後之土造子彈彈殼1個、逃逸時不慎掉落之拖鞋1雙、彈匣
    1個等物。並循線於95年8月25日17時45分許，在臺中市○○區○○里○○路331號前逕行拘提甲○○到案，並扣得上
    述改造寄藏之改造手槍1支（不含彈匣）、尚未擊發之土造
    子彈1顆、手提包1個、口罩1個等物。
二、案經丙○○○訴由彰化縣警察局二林分局，報告臺灣彰化地
    方法院檢察署檢察官偵查起訴。
    理  由
壹、認定事實之證據及理由：
一、證據能力部分：
  (一)本件卷附內政部警政署刑事警察局所出具之槍彈鑑定書，係
    該局執行槍枝、子彈鑑定公務所出具之書面鑑定報告，依據
    刑事訴訟法第159條之立法理由及同法第206條規定，自得為
    證據。本院復審酌槍枝及子彈鑑定報告係由專業機關人員本
    於其專業知識及儀器所作成，又該鑑定書與檢察官主張之事
    實具有關聯性，是可認上開槍彈鑑定書具有證據能力。
  (二)另按被告以外之人於審判外之陳述，雖不符刑事訴訟法第15
    9條之1至第159條之4之規定，而經當事人於審判程序同意作
    為證據，法院審酌該言詞陳述或書面陳述作成時之情況，認
    為適當者，亦得為證據。本件檢察官、被告及指定辯護人於
    本院準備程序對於下列引用證人之警偵訊筆錄，於準備期日
    均同意有證據能力，本院亦認為作成筆錄之時應無不法取供
    情形，故認定有證據能力。
二、寄藏槍彈部分：
  (一)被告於警訊、偵查中及本院審理中，對上述寄藏槍彈之事實
    坦白承認。被告並曾於95年8月26日檢察官偵訊中自白（95
    偵字第7606號卷第24頁）：「（提示扣案槍枝子彈？）是我
    以前老闆『崁仔』的，他已經死了，從五年前他就寄放在我
    這邊，另外還寄放十顆子彈，一顆打警察，其他隨便打小鳥
    ，剩下這一顆。」等語，足證被告曾經試射，知悉該改造手
    槍土製子彈均有殺傷力。
  (二)扣案槍彈、及現場遺落之彈殼一枚，經內政部警政署刑事警
    察局（95年9月22日刑鑑字第0950129466號槍彈鑑定書，95
    偵字第7606號卷第48頁以下）鑑定結果：
    「1.送鑑改造手槍一支（槍枝管制編號0000000000），認係
        由仿BERETTA廠92FS半自動手槍製造之槍枝，換裝土造
        金屬槍管而成之改造手槍，機械性能良好，可擊發適用
        子彈，認具殺傷力。
      2.送鑑子彈一顆，認係土造子彈（具直徑約8.9MM金屬彈
        頭），經實際試射，可擊發，認具殺傷力。
      3.送鑑彈殼一個，認係土造金屬彈殼。」
     足資證明為有殺傷力之改造手槍，土造子彈。
  (三)綜上所述，寄藏槍彈部分，事證明確，犯行已可認定。
三、搶奪部分：
  (一)被告於警訊、偵查及本院審理中，對上述搶奪之犯罪事實，
    均坦白承認。
  (二)證人（被害人）丙○○○於95年4月13日警訊筆錄（警卷內
    ）指證上述遭搶奪之事實。
  (三)丙○○○95年4月13日被搶奪之SAMSUNG手機（序號00000000
    0000000號）一支，經查其流向：95年4月14日至95年5月6
    日搭配0000-000000門號使用，該門號申請人即為「林湘芸
    」（被告甲○○之前妻）（見證人林湘芸95年7月30日警訊
    筆錄，警卷內）。被告甲○○自白其後來將SAMSUNG手機
    拿到台北，以2000元代價賣掉了（見被告95年8月26日偵查
    中之自白，95年偵字第7606號卷第23頁）。證人吳百和（
    即在三重市重新橋下跳蚤市場中收購贓物手機之人）證述於
    95 年6月7日將該SAMSUNG手機，出售給證人許珍全（見證人
    吳百和95年8月14日警訊筆錄，警卷內）。證人許珍全（
    即安巨通訊行負責人）表示於95年6月10日將該SAMSUNG手機
    出售給證人鄧博文（見許珍全95年8月14日警訊筆錄，警卷
    內）。警方於95年8月14日，在證人鄧博文「三重市○○
    街87巷6-1號4F住處」扣得上述SAMSUNG手機一支（搜索扣押
    筆錄，警卷內）。
  (四)綜上所述，搶奪部分事證明確，犯行已可認定。
四、殺人未遂及妨害公務部分：
  (一)被告於警偵訊及本院審理中，均承認開槍之事實（但辯稱：
    我不知道那是警察，我以為是討債集團的人，我開槍目的僅
    是為了要嚇阻，沒有殺人意思云云）。
  (二)【被告在玻璃門內應該已知道門外是警察要執行公務，不是
     討債集團】
  1.證人丁○○（即警員）於本院審理時結證稱：「... 吳建德
    載林湘芸回來，林湘芸要開門搜索，結果她說她沒有鑰匙，
    吳建德問林湘芸手機是否你在用，林湘芸表示卡片已經被網
    友拿走，不是他在用，是網友在用，他不知道手機在何處，
    我們叫他開門讓我們看一下，林湘芸說他沒有鑰匙，吳建德
    載林湘芸到他母親家拿鑰匙，就在吳建德離開的時候，我們
    還是在該處坐，這當中被告從屋內衝出來.... （在搜索等
    待的過程聊天，裡面的人是否聽得到？）可以，我趴在窗戶
    查看裡面的情形，我等於是在窗戶前面講話，講的很大聲，
    我們談話被告一定聽得到。... （妳們談話的內容有無討論
    到債務的問題？）沒有，我們談到搶奪案手機的問題，我們
    與鄰居也是談手機的問題，林湘芸回來的時候，我們告訴他
    手機的問題。..... （林湘芸回來，妳們三人有表明是警察
    要搜索？）有表明是警察要執行搜索。.. （與林湘芸講多
    久時間？）應該是3、5分鐘的時間。」等語，核與證人庚○○、乙○○於本院審理中之證詞大致相符。而林湘芸與警員
    在門外僵持一段時間，而與屋內所相隔的玻璃窗，依警卷照
    片顯示是一般窗戶用的薄玻璃，並非強化玻璃或落地窗的厚
    玻璃，被告應可聽聞外面談論情形。
  2.被告甲○○會選在前妻林湘芸離開後才衝出來，表示被告甲○○對於玻璃窗外的情況掌握的很清楚，並不是隨便選一個
    時間衝出去。而證人周育宏（即槍擊時與被告同在屋內之人
    ）於95年7月30日警訊筆錄亦證稱：「... 當時有人按門鈴
    ，甲○○即從房間走出去看一下即回房間內，突然拿出一把
    槍在我面前..，向屋外衝出，我即聽到槍聲大作（約有5聲
    槍響）」等語（筆錄附警卷內）；被告於95年8月20日警詢
    中自白供稱：「.. 當我起身察看後，發現屋外有幾名男子
    ... 我便轉身返回房間，並將藏放於手提包內手槍拿出，躲
    在客廳門後觀察趁機逃跑.. 」等語（筆錄附警卷內），均
    表示被告甲○○對於屋外情形確實可以掌握，看準林湘芸離
    開後才決定開槍。而且當時屋內還有被告甲○○的七歲的兒
    子林柏程在家，如果是討債集團上門，豈有父親率先落跑，
    把一名七歲幼子丟給討債集團之理？更何況被告還朝向討債
    集團開了一槍，難道不怕討債集團惱羞成怒轉向小孩報復？
    況且被告甲○○持有槍枝火力，對於討債集團上門，大可亮
    出火力要求暫緩延期清償，又何必要開槍激怒討債集團？凡
    此種種，均表示被告辯稱誤以為窗外是討債集團云云，與事
    實不符。具徵被告甲○○確實知悉窗外為警察執行公務。
  (三)【被告確實以殺人之未必故意開槍】
  1.彰化縣警察局二林分局刑事現場勘查報告書1份（槍擊現場
    圖、現場照片等），及證人丁○○庭呈之模擬當時站立位置
    照片（附本院卷內）等顯示：案發現場彰化縣芳苑鄉王功村
    仁愛巷77號住處，屋子有前院，但不是很深，當時容得下一
    部小客車停放於前院，被告所擊發之子彈，彈著點在玻璃窗
    上，距地面146公分高，約在人的肩膀身體高度，子彈進入
    屋內後，玻璃窗碎片落在沙發上，沙發擺設在整排鋁窗的中
    間位置。現場遺落之彈殼一枚（編號13）約在前院之大門之
    門柱旁，經警方比對並非警方勤務使用之子彈彈殼，確認是
    被告所擊發之土造子彈彈殼。所以被告是近距離開槍，約從
    庭院之大門門柱位置，朝向警員丁○○站立位置（高度即為
    玻璃窗146公分）擊發。
  2.證人丁○○於審理中證稱當時開槍過程：「被告衝出來的時
    候，被告右手持槍高舉，我轉身要拉被告的手，沒有拉到，
    我們同事也是要拉他，但沒有拉到，... 被告跑過乙○○的
    位置時，... 被告一轉身就開槍。（當時被告他開槍，朝哪
    個方向開槍？）朝我的方向打過來，子彈落點落到我的右手
    邊。（當時你沒有閃躲？）我有閃躲。... （被告開槍時，
    與你的距離有多遠？）約6公尺。（你身高多少？）173公分
    。... （假設如果你沒有閃躲，子彈是否會打到你？）有可
    能，他開槍的方向與高度，當然有可能打到我。... （請模
    擬被告當時開槍的姿勢？）被告手持手槍（右手高舉），向
    右一轉身就開槍。... （被告一面轉身一面開槍？）是的，
    一轉身就開槍。（轉身與開槍是同一時間？）是的，他是站
    著開槍.. 」等語。證人庚○○（即警員）於審理中亦證稱
    ：「（被告衝出來之後，你們如何處理？）我第一個反應想
    問他你是誰，但還沒有來得及說出口，乙○○的位置靠近外
    面門口，有出手拉他，一切太快了，被告好像差一點點跌倒
    ，馬上轉身就開槍，我有看見他轉身的動作，槍碰一聲冒煙
    。（當時被告開槍時，朝哪個方向射擊？）他轉身開槍。（
    轉身之後隔多久時間開槍？）一瞬間，是連續的動作。
    ... （當時被告衝出來時，有無講什麼話？）沒有。（你們
    有無講什麼話？）沒有，來不及。.. （他衝出來，是右手
    持槍？）他衝出來的時候，我沒有注意看，太快了。... （
    被告是往右後方轉或是左後方轉？）是右後方轉。（旋轉到
    開槍中間，有無到一秒鐘的時間？）那是連貫的動作，一剎
    那之間，他沒有拔槍的動作。（在那一剎那之間，有無辦法
    針對瞄準？）我無法回答，他是比較朝著丁○○站的方向，
    他是轉身朝丁○○開槍，但我沒有看到他有何瞄準的動作。
    」等語，足以證明：被告打開鋁門窗衝到門柱邊，約四、五
    公尺距離，旋即轉身開槍，速度之快，在警員來不及講任何
    話，來不及制止被告之際，被告就馬上開槍，而且轉身與開
    槍幾乎是一瞬間完成，被告是連瞄準的動作都沒有，直接朝
    向丁○○位置開槍，子彈射擊在丁○○肩膀旁邊146公分高
    度之玻璃窗上。正因為瞄準的動作都沒有，一瞬間恣意開槍
    極可能造成人命傷亡，而子彈確實是落在丁○○肩膀旁邊，
    可見被告是朝著大約丁○○所在開槍，其已預見此一開槍舉
    動將可能造成人命傷亡，卻仍執意開槍，顯然不違背其本意
    。
  (四)綜上所述，被告明知警員正在執行公務，卻仍以不確定殺人
    之故意，朝警員開射一槍，藉此強暴方式，妨害警方執行公
    務，事證明確，犯行已可認定。
五、竊盜部分：
  (一)被告於警偵訊、本院審理中對竊盜之事實，均坦白承認。
  (二)證人（被害人）己○○於95年8月25日警詢之證述（警卷內
    ），足以證明：己○○於95年7月30日14時許，在芳苑鄉○○村○○段736地號，失竊一台KVU-853號重機車。警方於95
    年8月25日19時20分，在芳苑鄉○○村○○段102巷巷口查獲
    之機車，確實是被害人己○○失竊之機車。
  (三)查獲當時機車之照片4張（警卷內），足以證明機車被丟棄
    之狀態。
  (四)彰化縣警察局車輛協尋電腦入單、車輛車牌失竊作業─查獲
    車輛認可資料：可證明機車失竊報案之事實。
  (五)綜上所述，被告竊盜犯行，事證明確，犯行已可認定。
六、辯護人請求傳訊證人（即被告住處外之隔壁鄰居）「戊○○
    」（真實姓名不詳），欲以證明槍擊前警方查緝之經過。然
    「戊○○」經二次傳喚不到，且警方查緝之經過已經由三位
    警員證述明確，本院認已無再予傳喚戊○○之必要。綜上所
    述，被告寄藏槍彈、搶奪、殺人未遂、妨害公務、竊盜等行
    為，事證均屬明確，犯行已可認定。
貳、論罪科刑之理由：
一、核被告於事實欄(一)所為：係犯槍砲彈藥刀械管制條例第8條
    第4項「寄藏改造手槍罪」、同條例第12條4項「寄藏子彈罪
    」，被告一個寄藏行為，同時觸犯上述2罪名，為想像競合
    犯，應從一重之寄藏改造手槍罪論處。至其受託寄藏上開改
    造手槍、子彈而「持有」之行為，已分別為該「寄藏」改造
    手槍、子彈之高度行為所吸收，均不另論罪。事實欄(二)所為
    ：係犯刑法第325條第1項「搶奪罪」。事實欄(三)所為：係犯
    刑法第271條第2項、第1項「殺人未遂罪」、刑法第135條第
    1 項「妨害公務」罪，被告一個開槍舉動，同時觸犯上述2
    罪名，為想像競合犯，應從罪名較重之殺人未遂罪論處。事
    實欄(四)所為：係犯刑法第320條「竊盜罪」。上述四罪，犯
    意各別，罪名有異，應分論併罰之。
二、寄藏手槍罪為繼續犯，於其終止寄藏之前，犯罪行為仍在繼
    續實施之中，其間法律縱有變更，但其行為既繼續實施至新
    法施行以後，自無行為後法律變更之可言（最高法院89年度
    台非字第186號判決、88年度台上字第2968號判決參照），
    本案被告寄藏行為自90年間起開始，其終了時為95年8月25
    日，雖然其間槍砲彈藥刀械管制條例曾於94年1月26修正公
    佈、刑法亦於95年7月1日大幅修正，然亦無行為後法律變更
    問題。又被告所犯殺人未遂、竊盜部分，均在95年7月1日刑
    法修正施行以後，亦無法律比較適用問題。
三、搶奪部分有法律比較適用問題：
    查被告95年4月13日搶奪行為後，刑法及刑法施行法業於94
    年2月2日經修正公布，並於95年7月1日施行。依照刑法第2
    條第1項之規定，係採「從舊從輕」之原則，應比較如下：
  (一)刑法第47條累犯之定義，雖有修正，但無論依修正前後之規
    定，被告甲○○均構成累犯，故應適用舊法之累犯規定。
  (二)本件被告犯罪時間，分別在95年7月1日刑法修正施行前後，
    就定執行刑之方法，應適用修正前之刑法第51條第5款規定
    ，有利於被告。
四、被告前曾於90年間因公共危險，過失致死案件，經臺灣臺中
    地方法院90交訴字56號刑事判決判處有期徒刑1年4月確定，
    91年7月21日執行完畢，此有臺灣高等法院被告前案紀錄表
    附卷可參，其前受有期徒刑之執行完畢，5年以內再犯有期
    徒刑以上之罪，為累犯，應依修正前刑法第47條加重其刑。
    被告寄藏改造手槍之繼續犯，因犯罪時間橫跨入監前及出監
    後，但出監後之繼續犯行，仍在上述有期徒刑執行完畢5年
    內，仍屬累犯。被告所犯殺人罪僅屬未遂，應依照刑法第25
    條第2項，依既遂犯刑度減輕之（先加後減之）。
五、量刑審酌：被告雖有前科，但屬於交通案件，並非暴力犯
    罪類型，可見被告並非大奸大惡之徒。寄藏槍彈之犯行，
    對社會秩序及治安所生之潛在危害均甚大；又被告搶奪他人
    皮包，本非重大暴力犯罪，被告面對警方搜索贓物舉動，實
    在無須持槍抗拒，但竟持槍犯下錯誤，一時衝動莽撞行事成
    分居多，而開槍後為了逃跑，見路邊有機車未拔下鑰匙，騎
    了就跑，雖然機車價值不多，但對於被害人亦造成相當困擾
    。被告對於大部分之犯罪，均坦承犯行，態度尚稱良好；
    雖然針對殺人未遂、妨害公務部分否認，沒有顯現悔過誠意
    ，但亦未增加太多司法調查成本。被告寄藏槍彈之時間頗
    長，又開槍行為險些造成員警受傷，對公權力之傷害亦非輕
    微等一切情狀，量刑如主文所示，及定應執行刑，並諭知易
    服勞役之折算標準。
六、沒收部分：
  (一)上開具殺傷力之改造手槍1枝（含彈匣1個），屬槍砲彈藥刀
    械管制條例第4條第1項第1款所列物品，業據本院認定如前
    ，乃未經許可不得寄藏、持有之違禁物，應依修正後刑法第
    38條第1項第1款規定，併予宣告沒收。
  (二)另送鑑之上述土造子彈1顆，因試射完畢而不具殺傷力；已
    擊發之彈殼，均毋庸宣告沒收，附此敘明。被告逃亡時掉落
    之拖鞋1雙；落網時身上之手提包1個、口罩1個等物，均無
    法證明為犯罪工具，不宣告沒收。
參、適用法條：
一、刑事訴訟法第299條第1項前段。
二、修正後刑法11條前段、刑法2條第1項。刑法第325條第1項、
    第271條第2項、第1項、第135條第1項、第320條第1項、第
    55條、第25條第2項、刑法第42條第3項、第38條第1項第1款
    。修正前51條第5款。修正前後之刑法第47條。
三、槍砲彈藥刀械管制條例第8條第4項、第12條第4項。
四、刑法施行法第1條之1。
本件經檢察官鮑慧忠到庭執行職務。
中　　華　　民　　國　　96　　年　　1　　月　　10　　日
                  刑事第一庭    審判長法官  林欽章
                                法      官  姚銘鴻
                                法      官  葉明松
以上正本證明與原本無異。
如不服本判決，應於判決送達後10日內，向本院提出上訴狀（須
附繕本）。
告訴人或被害人對於判決如有不服具備理由請求檢察官上訴者，
其上訴期間之計算係以檢察官收受判決正本之日期為準。
中　　華　　民　　國　　96　　年　　1　　月　　10　　日
                                書記官  于淑真
【附錄本案論罪法條】
中華民國刑法第135條第1項
（妨害公務執行及職務強制罪）
對於公務員依法執行職務時，施強暴脅迫者，處 3 年以下有期徒
刑、拘役或 3 百元以下罰金。
中華民國刑法第271條
（普通殺人罪）
殺人者，處死刑、無期徒刑或 10 年以上有期徒刑。
前項之未遂犯罰之。
預備犯第 1 項之罪者，處 2 年以下有期徒刑。
中華民國刑法第325條第1項
（普通搶奪罪）
意圖為自己或第三人不法之所有，而搶奪他人之動產者，處 6 月
以上 5 年以下有期徒刑。
中華民國刑法第320條第1項
（普通竊盜罪、竊佔罪）
意圖為自己或第三人不法之所有，而竊取他人之動產者，為竊盜
罪，處 5 年以下有期徒刑、拘役或 5 百元以下罰金。
槍砲彈藥刀械管制條例第8條
（第1項）未經許可，製造、販賣或運輸鋼筆槍、瓦斯槍、麻醉
槍、獵槍、空氣槍或第4條第1項第1款所定其他可發射金屬或子
彈具有殺傷力之各式槍砲者，處無期徒刑或5年以上有期徒刑，
併科新臺幣1千萬元以下罰金。
（第4項）未經許可，持有、寄藏或意圖販賣而陳列第 1 項所列
槍枝者，處3 年以上10 年以下有期徒刑，併科新臺幣 700 萬元
 以下罰金。
槍砲彈藥刀械管制條例第12條第4項
未經許可，持有、寄藏或意圖販賣而陳列子彈者，處 5 年以下有
期徒刑，併科新台幣 300 萬元以下罰金。
